【裁判字號】    97,附民上,2
【裁判日期】    970321
【裁判案由】    損害賠償
【裁判全文】
臺灣高等法院高雄分院刑事附帶民事訴訟判決
上  訴  人    東亞電機股份有限公司
兼法定代理人  甲○○
訴訟代理人    余欽博律師
被上訴人      伯亞益企業有限公司
兼法定代理人  乙○○
上列當事人間因損害賠償附帶民事訴訟案件，上訴人不服臺灣高
雄地方法院中華民國96年12月12日第一審附帶民事訴訟判決（96
年度附民字第321 號），提起上訴，本院判決如下：
    主  文
上訴駁回。
    事實及理由
一、上訴人陳述略稱：原審判決駁回上訴人於原審之訴，無非係
    以被上訴人乙○○所涉刑事部分獲判無罪為其理由。惟查，
    原審刑事判決認事用法多所違誤，上訴人已請求檢察官上訴
    並補充告訴理由，從而，如認被上訴人乙○○所涉誣告罪嫌
    成立，則上訴人甲○○自得依民法第184 條第1 項前段、第
    195 條第1 項規定，請求被上訴人等就上開誣告之侵權行為
    致上訴人之名譽受損之非財產上損害，連帶賠償新台幣150
    萬元之非財產上損害，及加計之法定遲延利息。另因被上訴
    人乙○○之濫訴行為造成上訴人等之名譽受損，上訴人等爰
    依民法第18條、第195 條第項規定，請求被上訴人等應以14
    號字體，連續3 天於自由時報、中國時報、聯合報、蘋果日
    報頭版登載道歉啟事，以回復上訴人等所損害之名譽權，上
    訴人並願供擔保請准宣告假執行，其餘理由援引上訴人於原
    審所提刑事附帶民事訴訟起訴狀所載。被上訴人等則援引刑
    事卷證資料，陳稱被上訴人乙○○並無誣告之犯行，是被上
    訴人等自無庸負侵權行為損害賠償之責等語。
二、按刑事訴訟諭知無罪、免訴或不受理之判決者，應以判決駁
    回原告之訴，刑事訴訟法第503 條第1 項前段定有明文。
三、本件刑事訴訟被上訴人乙○○被訴誣告部分，本院維持原審
    無罪判決，駁回檢察官之上訴（97年度上訴字第92號）。原
    判決依照首開規定，駁回上訴人此部分附帶提起之民事訴訟
    ，經核並無不合，上訴人上訴意旨，求予廢棄改判，為無理
    由，應予駁回。
據上論結，應依刑事訴訟法第490 條前段、第368 條，判決如主
文。
中    華    民    國    97    年    3     月    21    日
                  刑事第七庭    審判長法  官 莊飛宗
                                      法  官 李嘉興
                                      法  官 孫啟強
以上為正本係照原本作成。
如對本判決上訴，須於判決送達後20日內向本院提出上訴狀，未
表明上訴理由者，應於上訴後20日內向本院提出理由書（均須按
他造當事人之人數附繕本）。上訴時應提出委任律師或具有律師
資格之人之委任狀，並依附註條文規定辦理。
附註：
民事訴訟法第466 條之1 ：
對於第二審判決上訴，上訴人應委任律師為訴訟代理人，但上訴
人或其法定代理人具有律師資格者，不在此限。
上訴人之配偶、三親等內之血親、二親等內之姻親，或上訴人為
法人、中央或地方機關時，其所屬專任人員具有律師資格並經法
院認為適當者，亦得為第三審訴訟代理人。
第1 項但書及第2 項情形，應於提起上訴或委任時釋明之。
中    華    民    國    97    年    3     月    21    日
                                      書記官 黃富美


司法院資訊處製作；財團法人民間司法改革基金會備份。
